【裁判字號】    96,訴,4487
【裁判日期】    970430
【裁判案由】    偽造文書等
【裁判全文】
臺灣高雄地方法院刑事判決              96年度訴字第4487號
公  訴  人  臺灣高雄地方法院檢察署檢察官
被      告  乙○○
上列被告因偽造文書等案件，經檢察官提起公訴（96年度偵字第
18412 號），本院判決如下：
    主  文
乙○○連續犯行使偽造私文書罪，處有期徒刑壹年肆月，減為有
期徒刑捌月。扣案偽造之「丁○○」印章壹枚及如附表一編號1
至4 所示偽造之「丁○○」印文共肆枚、署名共貳枚，均沒收。
    事  實
一、乙○○於民國91年3 月間某日，前往友人戊○○○位於台南
    市○○路321 巷16號住處探訪戊○○○，竟意圖為自己不法
    之所有，趁戊○○○到廚房準備茶水而未及注意之際，竊取
    丁○○所有，由戊○○○保管置於該住處客廳酒櫥內之國民
    身分證1 枚，得手後隨即離去；復於同年3 月間某日，在不
    詳地點，委由不知情之某成年刻印店人員偽刻「丁○○」之
    印章1 枚，並基於行使偽造私文書、使公務員登載不實之概
    括犯意，於附表一編號1 、2 所示時、地，為附表一編號1
    、2 所示之行為，使台灣大哥公司、遠傳電信公司分別核發
    0000 000000 號、0000000000號行動電話門號予乙○○，足
    以生損害於丁○○及台灣大哥公司、遠傳電信公司對於行動
    電話申辦業務之正確性；再於附表一編號3 、4 所示時、地
    ，為附表一編號3 、4 所示之行為，足以生損害於丁○○及
    該公路監理機關對於車籍資料管理之正確性。
二、案經丁○○訴由台南縣警察局歸仁分局報告台灣高雄地方法
    院檢察署檢察官偵查起訴。
    理  由
壹、程序方面
一、按被告以外之人於審判外之陳述，雖不符前四條之規定，而
    經當事人於審判程序同意作為證據，法院審酌該言詞陳述或
    書面陳述作成時之情況，認為適當者，亦得為證據。當事人
    、代理人或辯護人於法院調查證據時，知有第159 條第1 項
    不得為證據之情形，而未於言詞辯論終結前聲明異議，視為
    有前項之同意，刑事訴訟法第159 條之5 定有明文。
二、本件被告、檢察官均對本院所提示證人丁○○、甲○○、己○○、楊朝成、宋寶國、黃淑貞等人之警詢筆錄、台灣大哥
    大股份有限公司之行動電話號碼00000000 00 號之用戶基本
    資料查詢及單向通聯資料查詢、遠傳電信有限公司之行動電
    話號碼0000000000號之用戶基本資料查詢及雙向通聯資料、
    丁○○身分證正反面影本、歸仁分局文賢派出所扣押書1 紙
    、台灣大哥大股份有限公司之行動電話服務申請書及同意書
    各1 份、遠傳電信股份有限公司行動電話暨網際網路服務申
    請書影本1 份、車牌號碼LB2-133 號、LB2-330 號機器腳踏
    車新領牌照登記書、台灣高等法院95年度上更（一）字第90
    5 號刑事判決書等證據，在本院審判程序表示同意作為本案
    證據（見本院卷第94頁），是本院審酌該言詞陳述或書面陳
    述作成時之情況，認為適當，自得採為證據，合行敘明。
三、按被告以外之人於偵查中向檢察官所為之陳述，除顯有不可
    信之情況者外，得為證據，刑事訴訟法第159 條之1 第2 項
    定有明文。證人丁○○、甲○○、己○○、戊○○○於偵查
    中經具結後所為之陳述，對被告而言，屬被告以外之人於偵
    查中向檢察官所為之陳述，依上揭法條規定，原則上具證據
    能力，而被告復未提出有何顯不可信之情況，自得為證據。
貳、實體方面
一、訊據被告乙○○固不否認曾去過證人戊○○○位於台南市○○路321 巷16號住處之事實，惟矢口否認有何竊盜、行使偽
    造私文書、使公務員登載不實等犯行，辯稱：伊只有到戊○○○住處聊天，伊沒有拿丁○○的身分證及偽刻丁○○的印
    章，也沒有使用過0000000000、0000000000號行動電話，伊
    不認識機車行老闆甲○○、己○○，也沒有拿丁○○的身分
    證、印章去購買機車云云。經查：
(一)被告利用探訪證人戊○○○之機會，趁機竊取丁○○之身分
    證，並偽刻丁○○之印章，先後於附表一編號1 、2 所示之
    時、地，冒用丁○○名義，持上開身分證、印章向台灣大哥
    大公司、遠傳電信公司申辦0000000000、0000000000號行動
    電話門號，並於附表一編號1 、2 所示之行動電話服務申請
    書、同意書上，偽造丁○○之印文、署名等情，業據證人即
    被害人丁○○於警、偵訊及證人即丁○○母親戊○○○於警
    、偵訊、本院審理中證述明確（見警卷第4 至10頁、91年度
    偵字第10694 號卷第27、28、80、81頁、本院卷第97、98頁
    ），復衡以證人丁○○、戊○○○與被告既素無怨隙，應無
    甘冒偽證及誣告之風險，設詞誣陷被告之理，是以證人丁○○、戊○○○上開證述，應堪信為真實，此外，復有遠傳公
    司出具之行動電話基本資料、台灣大哥大股份有限公司基本
    資料查詢各1 紙、台灣大哥大股份有限公司行動電話服務申
    請書及同意書、遠傳電信股份有限公司行動電話暨網際網路
     服 務申請書影本、歸仁分局文賢派出所扣押書1 紙附卷可
    稽（見警卷第34、45、47頁、91年度偵字第10694 號卷第10
    3 、104 頁、96年度偵字第5 頁），益徵被告確有竊取丁○○之身分證，並偽刻丁○○之印章無訛。
(二)又證人黃淑貞於警詢中證稱：伊認識乙○○，他常來伊的理
    髮店理髮，91年5 月7 日下午2 時44分8 秒時，他用000000
    0000打電話到伊家裡（室內電話0000000 號）說要預約理髮
    的時間等語（見91年度偵字第10694 號卷第42頁反面），證
    人宋寶國於警詢中證稱：伊認識乙○○，他和伊同住在台南
    縣仁德鄉二行村內，91年5 月7 日上午11時18分9 秒時，乙○○用0000000000打電話來伊家（室內電話0000000 號）問
    公司有無土木方面的工作可以讓他承包等語（見91年度偵字
    第10694 號卷第44頁反面、45頁），證人黃淑貞、宋寶國均
    與被告相識，彼此亦無怨隙，所稱通話事實，亦有通聯紀錄
    在卷為憑（見91年度偵字第10694 號卷第35頁），是證人黃
    淑貞、宋寶國明確指證分別於上開時間接到被告撥打000000
    0000號行動電話來電預約理髮時間、詢問有無土木工作，堪
    予採信。再參以被告於91年3 月中旬至同年5 月8 日間，撥
    打電話至嘉南藥理科技大學，向接聽電話之該校總務長楊朝
    成恐嚇取財，並留下0000000000、0000000000聯絡電話乙節
    ，亦據證人楊朝成證述在卷（見警卷第12、13頁），並有台
    灣高等法院95年度上更（一）字第905 號刑事判決書在卷可
    參（見96年度偵字第5491號卷第2 至7 頁），是被告上開所
    辯，顯與事實不符，不足採信，益證被告持上開丁○○之身
    分證、印章，先後於附表一編號1 、2 所示之時、地，冒用
    丁○○名義，向台灣大哥大公司、遠傳電信公司申辦000000
    0000、0000000000號行動電話門號使用，至為明灼。
(三)再證人甲○○於警詢時證稱：91年5 月6 日上午11時，有一
    位綽號「阿忠」的男子拿丁○○的身分證、印章到伊機車行
    購買機車，該男子自稱是丁○○的朋友，要為丁○○辦理結
    婚用的物品，伊就拿丁○○的身分證、印章去辦理新車及申
    請車號LB2-133 號重型機車的牌照，並過戶給丁○○，車輛
    辦理過戶後，「阿忠」就把丁○○的身分證、印章拿回去，
    後來「阿忠」沒有付清車款，伊就到台南縣西港鄉永樂村大
    塭寮71號去找丁○○，但是丁○○並未住在該處，丁○○的
    伯公就告訴伊丁○○的電話，伊打電話和丁○○聯絡後，才
    知道丁○○的身分證遭竊，丁○○的母親懷疑「阿忠」就是
    購買機車的人，並告知「阿忠」的住所，伊就按址去找「阿
    忠」，結果他們所說的「阿忠」就是被告乙○○，被告確實
    是向伊購買機車的人等語（見警卷第18至20頁、91年度偵字
    第10694 號卷第29、30頁），於偵查中具結證稱：91年5 月
    6 日上午11點有一位叫「阿忠」的人到伊機車行購買1 部重
    型機車，他拿丁○○的身分證、印章給伊，說是朋友要結婚
    用的嫁妝車，叫伊幫他辦好，伊就到台南監理站辦理新車領
    牌手續，後來「阿忠」沒有來牽車，伊就按身分證地址去找
    丁○○，他伯父告訴伊丁○○的電話，結果丁○○的媽媽說
    丁○○沒有要結婚，他的身分證丟了，伊就向她描述買車的
    人的長相，她就懷疑是「阿忠」，並告訴伊「阿忠」的住處
    ，伊就按址去找「阿忠」，被告確實就是「阿忠」等語（見
    91 年 度偵字第10694 號卷第78、79頁）；證人己○○於警
    詢時證稱：91年5 月8 日下午2 點，有一位自稱「阿忠」的
    人曾到伊的機車行購買1 部車號LB2-330 號重型機車，他拿
    丁○○的身分證、印章，說要替丁○○代購機車，當時留下
    00 00000000 號行動電話作為聯絡之用，91年5 月9 日上午
    8 時36分27秒、8 時37分2 秒、下午1 時15分38秒、1 時16
    分5秒 時有接到用0000000000號行動電話打來的電話，這幾
    通電話是「阿忠」打來聯絡購買機車及交車等事宜，「阿忠
    」就是被告乙○○，也就是向伊購買機車的人等語（見警卷
    第22 至26 頁、91年度偵字第10694 號卷第40、41頁），於
    偵查中具結證稱：當時買車的人拿丁○○的身分證及印章，
    還留1 支行動電話給伊，叫伊領牌後伊通知他，後來他說朋
    友結婚要用證件，就把身分證、印章拿回去，之後沒來付錢
    ，伊跟他聯絡都沒有回覆，伊就依照丁○○的身分證地址去
    找「阿忠」，才知道丁○○的身分證被偷了等語（見91年度
    偵字第10 694號卷第79頁反面、80頁），於本院審理時到庭
    結證稱：庭上的被告就是當時向伊買車的人，當時被告有拿
    丁○○的身分證、印章來，被告有留手機號碼給伊，車子的
    牌照辦好後，就聯絡不到被告，伊就按身分證上的地址去找
    買車的人，才知道丁○○的身分證被偷等語（見本院卷第95
    頁），足見被告辯稱：伊不認識證人甲○○、己○○，也沒
    拿丁○○的身分證、印章去買機車云云，要屬臨訟卸責之詞
    ，顯不足採。
(四)綜上所述，被告所辯無非卸責之詞，殊無可採，本件事證明
    確，被告上開犯行堪以認定，應依法論科。
二、按行為後法律有變更者，適用行為時之法律，但行為後之法
    律有利於行為人者，適用最有利於行為人之法律，刑法第2
    條第1 項定有明文。查被告行為後，如附表二所示被告論罪
    科刑所應適用之刑法條文，業於94年2 月2 日修正公布，並
    於95年7 月1 日生效施行；經個別比較新舊法，及依最高法
    院24年上字第4634號判例意旨，就本案罪刑有關之一切情形
    綜其全部結果比較後，認修正施行後之現行刑法條文規定並
    未較有利於行為人；是依前開說明，本案自應適用修正施行
    前之刑法條文而為處斷。
三、論罪科刑部分：
(一)核被告竊取被害人丁○○之身分證，所為係犯刑法第320 條
    第1 項之竊盜罪；被告就附表一編號1 、2 部分所為，係犯
    刑法第216 條、第210 條之行使偽造私文書罪；就附表一編
    號3 、4 部分所為，係犯刑法第216 條、第210 條之行使偽
    造私文書罪、同法第214 條之使公務員登載不實之罪（公訴
    人就論罪部分，未載明被告有此部分犯行，然前述法條所涉
    之犯罪事實業據公訴人陳明，顯見係屬漏載，茲予以補充）
    。
(二)被告利用不知情之某成年刻印人員偽刻「丁○○」印章，及
    利用不知情之附表一編號3 、4 所示車行負責人偽造「機器
    腳踏車新領牌照登記書」並持以行使，致監理機關承辦此項
    業務之公務員將不實事項登載於職務上所掌管之登記資料之
    公文書上，均為間接正犯。
(三)被告偽造私文書復持以行使，偽造私文書之低度行為為高度
    之行使行為所吸收，不另論罪。又其偽造印章、印文及署名
    ，均為偽造私文書之部分行為，均不另論罪。
(四)被告先後多次行使偽造私文書、使公務員登載不實犯行，均
    時間緊接、所犯罪名相同，各係基於概括犯意為之，均為連
    續犯，應分別論以一罪，並均依修正前刑法第56條加重其刑
    。
(五)被告竊取丁○○所有之國民身分證，嗣後加以行使，及如附
    表一編號1 至4 偽造私文書後再持以行使，及如附表一編號
    3 、4 使公務員登載不實之犯行，均係為達到冒名申辦行動
    電話、機器腳踏車新請牌照登記以供己用之目的，彼此間有
    方法結果之牽連關係，應依修正前刑法第55條之規定，從一
    重之行使偽造私文書處斷。
(六)爰審酌被告為一己之私利，竊取他人國民身分證，並多次冒
    用他人名義申辦電話門號、機車新領牌照登記，嚴重擾亂身
    分識別及交易秩序，同時分別損害真正名義人、通訊公司之
    權益損及交通監理機關管理車籍之正確性，且犯後猶飾詞否
    認犯行，毫無悔意，復參酌其犯罪之動機、目的、手段、智
    識程度、生活狀況、所生實害等一切情狀，量處如主文所示
    之刑，以資懲戒。又本件被告犯罪時間在96年4 月24日以前
    ，合於減刑條件，爰依中華民國96年罪犯減刑條例第2 條第
    1 項第3 款之規定，應減其宣告刑2 分之1 如主文所示。
四、扣案偽造之「丁○○」印章1 枚，被告在附表一編號1 至4
    所示之文書上偽造之「丁○○」印文、署名，不問屬於犯人
    與否，均應依刑法第219 條之規定予以沒收。
據上論斷，應依刑事訴訟法第299 條第1 項前段，刑法第2 條第
1 項前段、第216 條、第210 條、第214 條、第320 條、修正前
刑法（下同）第56條、第55條後段、第219 條，刑法施行法第1
條之1 ，中華民國九十六年罪犯減刑條例第2 條第1 項第3 款、
第7 條，判決如主文。
本案經檢察官丙○○到庭執行職務。
中    華    民    國    97    年    4     月    30    日
                  刑事第二庭  審判長法  官  簡志瑩
                                    法  官  曾子珍
                                    法  官  錢衍蓁
以上正本證明與原本無異。
如不服本判決應於收受本判決後10日內向本院提出上訴書狀，並
應敘述具體理由，如未敘述上訴理由者，應於上訴期間屆滿後20
日內補提理由書狀於本院（均須按他造當事人之人數附繕本）「
切勿逕送上級法院」。
中    華    民    國    97    年    4     月    30    日
                                    書記官  秦富潔
附表一：
┌──┬────┬──────────────┬─────────┬───────┬───────┐
│編號│犯罪時間│    犯    罪    方    法    │偽造之文書        │偽造之署押    │備註          │
│    │及 地 點│                            │                  │              │              │
├──┼────┼──────────────┼─────────┼───────┼───────┤
│1   │91年3 月│乙○○於左開時、地，冒用郭世│偽造「丁○○」    │左開申請書、同│見91年度偵字第│
│    │30日，前│清名義，並持上開竊得之丁○○│名義之台灣大哥大公│意書上所示偽蓋│10694 號卷第  │
│    │往台灣大│身分證、偽刻丁○○之印章，在│司行動電話服務申請│之「丁○○」印│103 、104頁   │
│    │哥大股份│台灣大哥大公司行動電話服務申│書、台灣大哥大公司│文各1 枚，共計│              │
│    │有限公司│請書之申請人簽章欄偽蓋「郭世│Super 超值專案同意│2枚           │              │
│    │（下稱台│清」之印文1 枚、在台灣大哥大│書                │              │              │
│    │灣大哥大│公司Super 超值專案同意書上立│                  │              │              │
│    │公司）台│同意書人簽章欄偽蓋「丁○○」│                  │              │              │
│    │南西門特│之印文1 枚，再持上開偽造之文│                  │              │              │
│    │約服務中│書及提出「丁○○」之身分證，│                  │              │              │
│    │心      │向台灣大哥大公司申辦行動電話│                  │              │              │
│    │        │0000000000號門號使用而行使  │                  │              │              │
│    │        │                            │                  │              │              │
├──┼────┼──────────────┼─────────┼───────┼───────┤
│2   │91年4 月│乙○○於左開時、地，冒用郭世│偽造「丁○○」名義│左開申請書上所│見96年度偵字第│
│    │13日，前│清名義，並持上開竊得之丁○○│之遠傳電信公司行動│示偽造之「郭世│18412 號卷第  │
│    │往設於高│身分證、偽刻丁○○之印章，在│電話暨網際網服務申│清」署名2 枚  │5 頁          │
│    │雄市新興│遠傳電信公司行動電話暨網際網│請書              │              │              │
│    │區○○○○路服務申請書之申請人簽章欄偽│                  │              │              │
│    │路109 號│造「丁○○」之署名2 枚，再持│                  │              │              │
│    │之遠傳電│上開偽造之文書及提出「丁○○│                  │              │              │
│    │信股份有│」之身分證，向遠傳電信公司申│                  │              │              │
│    │限公司（│辦行動電話0000000000號門號使│                  │              │              │
│    │下稱遠傳│用而行使                    │                  │              │              │
│    │電信公司│                            │                  │              │              │
│    │）新興特│                            │                  │              │              │
│    │約服務中│                            │                  │              │              │
│    │心      │                            │                  │              │              │
├──┼────┼──────────────┼─────────┼───────┼───────┤
│3   │91年5 月│乙○○持上開竊得之丁○○身分│偽造「丁○○」名義│左開登記書上所│見92年度偵字卷│
│    │6 日上午│證、偽刻丁○○之印章，至左開│車號LB2-133 號機器│示偽造之「郭世│第11167 號卷第│
│    │11時許，│百利機車行，向機車行負責人吳│腳踏車新領牌照登記│清」印文1枚   │2 頁          │
│    │前往吳天│天池自稱係「阿忠」，並佯以郭│書                │              │              │
│    │池所經營│世清名義，向甲○○表示欲購買│                  │              │              │
│    │址設台南│重型機車1 部，隨即將上開郭世│                  │              │              │
│    │縣仁德鄉│清之身分證及偽刻之印章交予吳│                  │              │              │
│    │二行村中│天池，並留下上開0000000000號│                  │              │              │
│    │正西路16│行動電話門號以聯絡交車事宜，│                  │              │              │
│    │號之百利│再利用不知情之甲○○持上開身│                  │              │              │
│    │機車行  │分證及印章，於91年5 月8 日至│                  │              │              │
│    │        │交通部公路總局嘉義區監理所辦│                  │              │              │
│    │        │理新領牌照手續，而在牌照號碼│                  │              │              │
│    │        │LB2-133 號「機器腳踏車新領牌│                  │              │              │
│    │        │照登記書」上車主簽章欄偽蓋「│                  │              │              │
│    │        │丁○○」之印文1 枚，將偽造完│                  │              │              │
│    │        │成之登記書持以行使，致使不知│                  │              │              │
│    │        │情之該監理機關掌管車籍資料公│                  │              │              │
│    │        │務員，將此不實之車主資料登載│                  │              │              │
│    │        │於其職務上所掌管之登記資料之│                  │              │              │
│    │        │公文書，足以生損害於丁○○及│                  │              │              │
│    │        │該公路監理機關對於車輛管理之│                  │              │              │
│    │        │正確性                      │                  │              │              │
│    │        │                            │                  │              │              │
├──┼────┼──────────────┼─────────┼───────┼───────┤
│4   │91年5 月│乙○○持上開竊得之丁○○身分│偽造「丁○○」名義│左開登記書上所│同上          │
│    │8 日下午│證、偽刻丁○○之印章，至左開│腳踏車新領牌照登記│示偽造之「郭世│              │
│    │2 時許，│翔記機車行，向機車行負責人吳│車號LB2-330 號機器│清」印文1枚   │              │
│    │前往葉聰│天池自稱係「阿忠」，並佯以郭│書                │              │              │
│    │敏所經營│世清名義，向己○○表示欲購買│                  │              │              │
│    │址設台南│重型機車1 部，隨即將上開郭世│                  │              │              │
│    │縣仁德鄉│清之身分證及偽刻之印章交予吳│                  │              │              │
│    │正義路8 │天池，再利用不知情之己○○持│                  │              │              │
│    │號之翔記│上開身分證及印章，於91年5 月│                  │              │              │
│    │機車行  │9 日至交通部公路總局嘉義區監│                  │              │              │
│    │        │理所辦理新領牌照手續，而在牌│                  │              │              │
│    │        │照號碼LB2-330 號「機器腳踏車│                  │              │              │
│    │        │新領牌照登記書」上車主簽章欄│                  │              │              │
│    │        │偽蓋「丁○○」之印文1 枚，將│                  │              │              │
│    │        │偽造完成之登記書持以行使，致│                  │              │              │
│    │        │使不知情之該監理機關掌管車籍│                  │              │              │
│    │        │資料公務員，將此不實之車主資│                  │              │              │
│    │        │料登載於其職務上所掌管之登記│                  │              │              │
│    │        │資料之公文書，足以生損害於郭│                  │              │              │
│    │        │世清及該公路監理機關對於車籍│                  │              │              │
│    │        │資料管理之正確性            │                  │              │              │
│    │        │                            │                  │              │              │
└──┴────┴──────────────┴─────────┴───────┴───────┘
附表二：
┌──────┬─────────────┬─────────────┬───────┬───────┐
│相關變更條文│行為時法（下稱舊法）之內容│裁判時法（下稱新法）之內容│比  較  理  由│   備    註   │
├──────┼─────────────┼─────────────┼───────┼───────┤
│刑法第33條第│罰金：（銀元）1 元以上。  │罰金：新臺幣1000元以上，以│罰金刑之下限，│舊法有利。    │
│5 款：罰金刑│                          │百元計算。                │由銀元10元（亦│              │
│下限變更    │                          │                          │經提高）即新臺│              │
│            │                          │                          │幣30元，提高為│              │
│            │                          │                          │新臺幣1000元  │              │
│            │                          │                          │              │              │
├──────┼─────────────┼─────────────┼───────┼───────┤
│【連續犯】修│連續數行為而犯同一之罪名者│（刪除）                  │新法刪除連續犯│被告先後關於行│
│正前刑法第56│，以一罪論。但得加重其刑至│                          │之規定        │使偽造私文書罪│
│條→刪除    │2 分之1 。                │                          │              │、使公務員登載│
│            │                          │                          │              │不實罪、行使變│
│            │                          │                          │              │造特種文書罪之│
│            │                          │                          │              │多次犯行，依新│
│            │                          │                          │              │法均須分論併罰│
│            │                          │                          │              │，依舊法則僅論│
│            │                          │                          │              │一罪，是舊法有│
│            │                          │                          │              │利。          │
├──────┼─────────────┼─────────────┼───────┼───────┤
│【牽連犯】修│犯一罪而其方法或結果之行為│（刪除）                  │新法刪除牽連犯│被告所犯4 罪，│
│正前刑法第55│犯他罪名者，從一重處斷。  │                          │之規定        │依新法須分論併│
│條→刪除    │                          │                          │              │罰，依舊法則僅│
│            │                          │                          │              │從一重論處，是│
│            │                          │                          │              │舊法有利。    │
├──────┼─────────────┼─────────────┼───────┼───────┤
│【易科罰金折│犯最重本刑為5 年以下有期徒│犯最重本刑為5 年以下有期徒│易科罰金折算標│舊法有利。    │
│算標準變更】│刑以下之刑之罪，而受6 個月│刑以下之刑之罪，而受6 個月│準由銀元300 元│              │
│修正前刑法第│以下有期徒刑或拘役之宣告…│以下有期徒刑或拘役之宣告者│即新臺幣900 元│              │
│41條第1 項前│得以（銀元，下同）1 元以上│，得以新臺幣1000元、2000元│，提高為以新臺│              │
│段、廢止前罰│3 元以下折算1 日，易科罰金│或3000元折算1 日，易科罰金│幣1000元、2000│              │
│金罰鍰提高標│。依刑法第41條易科罰金…就│。                        │元或3000元折算│              │
│準條例第2 條│其原定數額提高為100 倍折算│                          │1 日。        │              │
│→現行刑法第│1 日；法律所定罰金數額未依│                          │              │              │
│41 條 第1 項│本條例提高倍數，或其處罰法│                          │              │              │
│前段        │條無罰金刑之規定者，亦同。│                          │              │              │
└──────┴─────────────┴─────────────┴───────┴───────┘
附錄本件論罪科刑之法條：
中華民國刑法第210 條
偽造、變造私文書，足以生損害於公眾或他人者，處5 年以下有
期徒刑。
中華民國刑法第214條
 (使公務員登載不實罪)
明知為不實之事項，而使公務員登載於職務上所掌之公文書，足以生損害
於公眾或他人者，處3 年以下有期徒刑、拘役或5 百元以下罰金
。
中華民國刑法第216 條
行使第210 條至第215 條之文書者，依偽造、變造文書或登載不
實事項或使登載不實事項之規定處斷。
中華民國刑法第217條
偽造印章、印文或署押，足以生損害於公眾或他人者，處 3 年以
下有期徒刑。
盜用印章、印文或署押，足以生損害於公眾或他人者，亦同。
中華民國刑法第320條
意圖為自己或第三人不法之所有，而竊取他人之動產者，為竊盜
罪，處5 年以下有期徒刑、拘役或5 百元以下罰金。
意圖為自己或第三人不法之利益，而竊佔他人之不動產者，依前
項之規定處斷。
前二項之未遂犯罰之。


司法院資訊處製作；財團法人民間司法改革基金會備份。
